臺灣士林地方法院民事判決　九十一年度親字第二四號
　　原　　　告　　丙○○
　　訴訟代理人　　丁○○
　　被　　　告　　乙○○
　　兼法定代理人　甲○○
右當事人間請求否認子女事件，本院判決如左：
    主      文
確認被告乙○○非原告之婚生女。
訴訟費用由被告負擔。
    事      實
甲、原告方面：
  一、聲明：如主文所示。
  二、陳述：原告與被告甲○○於民國（下同）七十五年四月七日結婚，於八十六年
      三月三日離婚，原告因罹患腦瘤及脊髓腫至致下肢麻痺，於八十五年十一月二
      十六日住院開刀治療，出院後下半身已癱瘓，因而自八十八年二月起接受台中
      市政府生活補助。原告因九十年度身心障礙者生活補助遭台中市北區區公所以
      資格不符駁回，乃於九十年十二月二十四日再次檢具資料申請九十一年度生活
      補助，詎原告向台中市北區戶政事務所申請個人戶籍謄本時，赫見記事欄中竟
      載『九十年一月二十日已接獲通報長女乙○○八十六年九月二日出生』，惟原
      告因罹患上開病症，於八十五年間早已無法人道，實無可能使被告甲○○受孕
      而懷胎，故被告乙○○絕非被告甲○○自原告受胎所生，為此於法定期間內提
      起本件訴訟。
  三、證據：提出財團法人國泰綜合醫院診斷證明書、戶籍謄本、台中市北區區公所
      身心障礙者生活補助列冊證明書、台中市北區區公所函等為證，並聲請進行親
      子血緣鑑定。
乙、被告方面：認諾原告之訴。
    理　　　由
一、本件原告主張其與被告甲○○原係夫妻，於八十六年三月三日離婚，惟原告因罹
    病自八十五年間即不能人道，被告甲○○於八十六年九月二日所生之女即被告乙
    ○○，並非被告甲○○自原告受胎所生，業據提出提出財團法人國泰綜合醫院診
    斷證明書為證，被告雖到庭認諾原告之請求，惟依民事訴訟法第五百九十四條，
    關於認諾之效力，於否認子女之訴不適用之，本院仍應調查其他證據以查明與事
    實是否相符。查，經中國醫藥學院附設醫院就原告與被告乙○○間，進行親子血
    緣鑑定並進行基因掃描後比對標記，認可以排除原告與被告乙○○之親子關係，
    有該院九十一年八月七日院兒字第九一０八二三五一號函可稽，是可認被告乙○
    ○與原告並無血緣關係，被告乙○○確非被告甲○○自原告受胎所生，自堪信原
    告之主張為真實。
三、按民法第一千零六十三條第一項推定之婚生子女，如夫妻之一方能證明妻非自夫
    受胎者，得於知悉子女出生之日起，一年內提起否認之訴，同條第二項定有明文
    。本件被告乙○○於八十六年九月二日出生，原告與被告甲○○於八十六年三月
    三日離婚，被告乙○○仍推定為原告之婚生子女，但被告乙○○確非被告甲○○
    自原告受胎所生，又原告於九十年十二月二十四日申請戶籍謄本時始得悉乙○○
    出生之事實，依民法第一千零六十二條第一項及第一千零六十三條第一項規定，
    原告於九十一年四月三十日起訴，訴請確認被告乙○○非原告之婚生女，於法洵
    屬有據，應予准許。
四、據上論結，本件原告之訴為有理由，依民事訴訟法第七十八條、第八十五條第一
    項前段，判決如主文。
中　　　華　　　民　　　國　　九十一　　年　　　九　　　月　　　三十　　日
                                        臺灣士林地方法院家事法庭
~B法　　　官　邱璿如
右為正本係照原本作成。
如對本判決上訴須於判決送達後廿日內向本院提出上訴狀。
中　　　華　　　民　　　國　　九十一　　年　　　十　　　月　　 　二　　 日
~B法院書記官　張雪莉
